臺灣高等法院臺中分院刑事裁定       100年度上訴字第2071號
抗  告  人
即  被  告  賴進忠
上列抗告人因違反毒品危害防制條例案件，不服本院中華民國
100年12月13日裁定（100年度上訴字第2071號）提起抗告，本院
裁定如下：
    主  文
抗告駁回。
    理  由
一、按不得上訴於第三審法院之案件，其第二審法院所為裁定，
    不得抗告，刑事訴訟法第四百零五條定有明文。
二、抗告意旨略以：按愷他命成分應屬藥品管理，同時亦列屬管
    制藥品管理條例第3條所稱之第3級管制藥品，亦係毒品危害
    防制條例第2條所規範之第3級毒品；但尚未列屬藥事法第22
    條第1項第1款所稱經行政院衛生署明令公告禁止製造、調劑
    、輸入、輸出、販賣或陳列之毒害藥品之禁藥，有行政院衛
    生署98年2月2日衛署藥字第0980001757號函釋可憑。但藥品
    之製造或輸入或調劑，應依相關法令規定辦理，而經行政院
    衛生署核准登記之愷他命製劑，僅單方注射1種、查本案被
    告轉讓予張育韶之愷他命，係以捲入紙內供其吸食，既非注
    射劑，自非合法製造，應屬國內所製造之偽藥，藥事法第83
    條第1項之轉讓偽藥罪，亦有處罰明文，本件自應優先適用
    藥事法第83條第1項之轉讓偽藥罪處斷，而藥事法第83條第1
    項之轉讓偽藥罪之法定最重本刑為7年以下有期徒刑，屬得
    上訴第三審之罪，原裁定認本件非屬得上訴第三審之罪，顯
    有違誤。
三、本件原判決係認：「本案被告所持有之愷他命既無法證明係
    被告自行製造，又被告所從事之職業復與醫療藥物無關，難
    認被告僅憑藥劑之劑型即能分辨該購入之愷他命並非合法藥
    廠所出廠，且查無證據證明被告所轉讓之毒品愷他命係藥事
    法所規範之『偽藥』，縱令該轉讓之愷他命確係非經合法進
    入台灣地區或非經核准擅自製造，亦無證據證明被告就該轉
    讓之毒品愷他命之確實來源主觀上有所認識，是尚無證據證
    明被告係明知為偽藥而轉讓其所持有之愷他命，且本件被告
    轉讓予證人張育韶施用之愷他命因僅重量約0.2至0.25公克
    ，其數量未逾公告標準，故無法定加重事由，是被告所為係
    犯毒品危害防制條例第8條第3項之轉讓第三級毒品罪」，已
    明確說明被告所為係犯毒品危害防制條例第8條第3項之轉讓
    第三級毒品罪，原裁定執此認被告所為係犯毒品危害防制條
    例第8條第3項之轉讓第三級毒品罪，屬被告不得上訴第三審
    之案件，而駁回被告之上訴，並無何違誤。本件既屬不得上
    訴於第三審法院之案件，被告提起抗告，顯不合法，應依刑
    事訴訟法第408條之規定，予以駁回。
中    華    民    國   100    年    12    月    22    日
            刑事第一庭    審判長法  官  李  璋  鵬
                                法  官  劉  榮  服
                                法  官  胡  忠  文
以上正本證明與原本無異。
不得再抗告。
                                書記官  廖  家  莉
中    華    民    國   100    年    12    月    22    日